【裁判字號】    99,上訴,704
【裁判日期】    990226
【裁判案由】    毒品危害防制條例
【裁判全文】
臺灣高等法院刑事判決                 99年度上訴字第704號
上  訴  人
即  被  告  甲○○
上列上訴人因違反毒品危害防制條例案件，不服臺灣基隆地方法
院98年度訴字第1116號，中華民國98年12月31日第一審判決（起
訴案號：臺灣基隆地方法院檢察署98年度毒偵字第1717號），提
起上訴，本院判決如下：
    主  文
上訴駁回。
    理  由
一、依刑事訴訟法第350條、第361條、第362條、第367條規定，
    不服地方法院之第一審判決而上訴者，須提出上訴書狀，並
    應敘明具體理由，為上訴必備之程式；其所提出之書狀未敘
    述上訴理由，或僅曾以言詞陳述上訴理由者，均應於上述期
    間屆滿後20日內補提理由書於第一審法院。第一審法院經形
    式審查，認逾期未補提上訴理由者，應定期間先命補正；逾
    期未補正者，為上訴不合法律上之程式，應以裁定駁回。倘
    已提出上訴理由，但所提非屬具體理由者，則由第二審法院
    以上訴不合法律上之程式，判決駁回。而所謂具體理由，必
    係依據卷內既有訴訟資料或提出新事證，指摘或表明第一審
    判決有何採證認事、用法或量刑等足以影響判決本旨之不當
    或違法，而構成應予撤銷之具體事由，始克當之（例如：依
    憑證據法則具體指出所採證據何以不具證據能力，或依憑卷
    證資料，明確指出所為證據證明力之判斷如何違背經驗、論
    理法則）；倘僅泛言原判決認定事實錯誤、違背法令、量刑
    失之過重或過輕，而未依上揭意旨指出具體事由，或形式上
    雖已指出具體事由，然該事由縱使屬實，亦不足以認為原判
    決有何不當或違法者（例如：對不具有調查必要性之證據，
    法院未依聲請調查亦未說明理由，或援用證據不當，但除去
    該證據仍應為同一事實之認定），皆難謂係具體理由，俾與
    第二審上訴制度旨在請求第二審法院撤銷、變更第一審不當
    或違法之判決，以實現個案救濟之立法目的相契合，並節制
    濫行上訴（最高法院97年度台上字第892號判決參照）。
二、本件上訴人即被告不服原審判決，提起上訴，上訴狀略以：
    被告於98年8月初被查獲施用毒品時，已坦承不諱犯行，且
    態度良好，對於戕害自己身心健康之吸食，未危及他人，並
    深表悔悟之心，日後必堅決且強烈戒斷此不良惡習，原審判
    決，稍嫌過重云云。
三、查本案原審判決認被告違反毒品危害防制條例第10條第1項
    、第2項，施用第一級及第二級毒品罪；又被告有起訴書犯
    罪事實欄所載前科執行情形，此有本院被告前案紀錄表1份
    在卷可憑，其於前案有期徒刑執行完畢後5年內，故意再犯
    有期徒刑以上之本罪，為累犯，應依法加重其刑；並審酌被
    告曾有施用毒品之前科仍不知戒除，犯罪後坦承犯行，且所
    犯之施用毒品犯行乃戕害自己身心健康，並未危及他人等一
    切情狀，分別量處有期徒刑3月、7月，並定應執行有期徒刑
    9 月。
    核其認事用法並無違誤，量刑亦稱妥適。
四、上訴人上訴意旨泛稱略以原審判決過重云云，惟查，施用第
    一級毒品法定刑為6月以上5年以下有期徒刑；施用第二級毒
    品法定刑為3年以下有期徒刑；被告前已有施用毒品前科，
    於經觀察、勒戒及強制戒治後，仍再度施用毒品，且構成累
    犯，被告復有施用第一級及第二級毒品犯行，原審分別判處
    有期徒刑3月、7月，已屬從輕量刑；原審在適法範圍內行使
    裁量權，核無違法或不當。本件上訴人上訴意旨所述，不足
    以認為原判決有何不當或違法者，即與未敘述具體理由無異
    ，其所為上訴，即不符合上訴之法定要件，爰不經言詞辯論
    予以駁回。
五、據上論斷，應依刑事訴訟法第367條前段、第372條，判決如
    主文。
中    華    民    國    99    年    2     月    26    日
                  刑事第六庭審判長法  官  林明俊
                                  法  官  何信慶
                                  法  官  吳淑惠
以上正本證明與原本無異。
施用第一級毒品部分如不服本判決應於收受送達後10日內向本院
提出上訴書狀，其未敘述上訴之理由者並得於提起上訴後10日內
向本院補提理由書（均須按他造當事人之人數附繕本）「切勿逕
送上級法院」。
施用第二級毒品部分不得上訴。
                                  書記官  陳雅加
中    華    民    國    99    年    3     月    1     日

司法院資訊處製作；財團法人民間司法改革基金會備份。
